

DATOS PERSONALES

- +584144857222
- brayanmontilla26@gmail.
 com
- in Linkedin.com/in/brayanrojas-3702401b0
- brayan rojas.vercel.app
- https://github.com/bra yanrojas18

HABILIDADES

Vue JS
React JS
Node JS
Nest JS
Loopback JS
Php
larave
Python & Django
MongoDB
MySQL

FORMACION

Java, C++, Visual Basic * AR Sistema ene 2017 - jul 2018

IDIOMAS

Español Ingles

BRAYAN ROJAS

DESARROLLADOR SOFTWARE

PERFIL

Soy un profesional capacitado y con habilidades destacadas en desarrollo front-end back-end, Bases de Datos y trabajo en equipo. Mi formación y experiencia me permiten colaborar de manera efectiva con equipos de desarrollo para optimizar procesos y soluciones tecnológicas. Estoy comprometido con el aprendizaje continuo y la aplicación de las mejores prácticas en el ámbito del desarrollo de software para contribuir al éxito de los proyectos en los que participo.

EXPERIENCIA LABORAL

Full-stack developer
 OPTIMUS3D (SENDING UP)

ENE 2024-PRESENTE

- Mejora funcional y legibilidad de código en el front-end y backend
- App y API independiente para el uso de los usuarios
- Desarrollo de módulos

Skills: Next.js - React.js - Node.js - Nest.js - Vue.js 3 - Mysql - AWS

Full-stack developer

UnoCrono, España

ENE2024-OCT 2024

- Mejora funcional y legibilidad de código en el front-end y backend
- App y API independiente para el uso de los usuarios
- Desarrollo de módulos

Skills: Next.js - React.js - Node.js - Nest.js - Vue.js 3 - Mysql - AWS

Full-stack developer

WONDRIX LATAM (Nomina360), Ecuador

OCT2018-DIC2023

- Mejora funcional y legibilidad de código en el front-end y backend
- App hibrida (app y web) y API independiente para el uso de los usuarios
- Refactorización de código back y funciones independientes
 Skills: Vue.js 2 Quasar.js Node.js MongoDB Azure

Full-stack developer

MicroVoz Latam, Argentina

- Mejora funcional y legibilidad de código en el front-end
- Desarrollo de módulos front-end y backend
- · Actualización y optimización de módulos
- Desarrollo front-end para modalidad móvil

Skills: Vue.js 3 - Quasar.js - Nest.js - MongoDB - Mysql - Php - Laravel

• Full-stack developer

Whimzy, USA

- Desarrollo de API
- Desarrollo de Front-end (Web y movil)
- Creación y configuración de Bases de Datos

Skills: Vue.js 2 - Quasar.js - Loopback.js - MongoDB

FEB2023-NOV2023

ENE2020-DIC2021